臺灣桃園地方法院民事簡易判決
111年度壢保險簡字第39號
原      告  華南產物保險股份有限公司

法定代理人  陳文智  
訴訟代理人  張嘉琪  
被      告  黃李貴  
上列當事人間請求損害賠償事件，本院於民國111年4月19日言詞
辯論終結，判決如下：
    主      文
一、被告應給付原告新臺幣壹拾貳萬玖仟參佰柒拾元，及自民國
    一百一十年十二月三十一日起至清償日止，按年利率百分之
    五計算之利息。
二、訴訟費用（除縮減部分外）新臺幣壹仟參佰參拾元由被告負
    擔。
三、本判決得假執行。
    事實及理由
壹、程序方面：　　
一、按簡易訴訟程序訴狀送達後，原告不得將原訴變更或追加他
    訴，但擴張或減縮應受判決事項之聲明者，不在此限。此見
    民事訴訟法第436條第2項準用第255條第1項第3款規定自明
    。經查，本件原告起訴時聲明原為：被告應給付原告新臺幣
    （下同）395,424元，及自起訴狀繕本送達翌日起至清償日
    止，按年利率5％計算之利息；嗣於本院民國111年4月19日言
    詞辯論期日，於扣除零件費用折舊後當庭以言詞減縮其聲明
    請求金額為129,370元，其餘部分不變（見本院卷第46頁）
    ，核屬減縮應受判決事項之聲明，與前開規定並無不合，應
    予准許。　
二、被告經合法通知，未於言詞辯論期日到場，核無民事訴訟法
    第386條各款所列情形，爰依民事訴訟法第436條第2項準用
    同法第385條第1項規定，依原告之聲請，由其一造辯論而為
    判決。
貳、實體方面：　　　　　　
一、原告主張：被告於109年9月30日14時9分許，駕駛車牌號碼0
    00-0000號自用小貨車（下稱被告貨車）行經桃園市○○區○○
    路○段00號前處時，因未注意車前狀況及未保持行車安全距
    離，而碰撞由原告所承保、訴外人王裕翔駕駛、訴外人依德
    國際股份有限公司所有車牌號碼為000-0000號租賃小客車（
    下稱系爭車輛），並致系爭車輛受損（下稱系爭車禍事故）
    ，系爭車輛經修復後費用為395,424元（工資67,191元、零
    件328,233元）。原告並已依約全數理賠完畢，故依保險法
    第53條之規定取得上揭損失之代位權，又零件部分修復費用
    應考量折舊，故僅請求被告給付129,370元。為此，爰依民
    法第184條第1項前段、第191條之2、保險法第53條規定提起
    本件訴訟，並聲明：如主文第1項所示。　　
二、被告未於言詞辯論期日到場，亦未提出書狀作聲明或陳述。
三、本院得心證之理由：　　　　　　
（一）按因故意或過失，不法侵害他人之權利者，負損害賠償責
      任；汽車、機車或其他非依軌道行駛之動力車輛，在使用
      中加損害於他人者，駕駛人應賠償因此所生之損害，民法
      第184條第1項前段、第191之2前段定有明文。汽車行駛時
      ，駕駛人應注意車前狀況及兩車並行之間隔，並隨時採取
      必要之安全措施，道路交通安全規則第94條第3項分別定
      有明文。經查，原告主張被告貨車行車未注意車前狀況及
      未保持行車安全距離而追撞行駛於被告貨車前方、並於上
      開路口處停等欲左轉之系爭車輛等情，業據其提出與其所
      述相符之道路交通事故當事人登記聯單、道路交通事故現
      場圖、維修照片、估價單、發票行照等件影本為證（見本
      院卷第7至18頁），並經本院依職權向桃園市政府警察局
      中壢分局調取本件事故相關卷宗核閱無訛（見本院卷第20
      至32頁），又被告已於相當時期受合法通知，未於言詞辯
      論期日到場，亦未提出書狀爭執，依民事訴訟法第280條
      第3項準用同法第1項規定，視同自認，堪信原告主張之事
      實為真。　　　
（二）次按被保險人因保險人應負保險責任之損失發生，而對於
      第三人有損失賠償請求權者，保險人得於給付賠償金額後
      ，代位行使被保險人對於第三人之請求權；但其所請求之
      數額，以不逾賠償金額為限，保險法第53條第1項亦有明
      文。復按不法毀損他人之物者，應向被害人賠償其物因毀
      損所減少之價額，為民法第196條所明定。所謂其物因毀
      損所減少之價額，非不得以修復費用為估定之標準，且應
      以必要者為限。
（三）經查，系爭車輛之修復費用為395,424元，其中零件費用
      為328,233元、工資費用為67,191元等情，有發票及估價
      單各1份為證（見本院卷第14至17頁），而原告既係以新
      零件替代舊零件，自應就零件費用計算並扣除折舊，始屬
      公平。依行政院所頒固定資產耐用年數表及固定資產折舊
      率之規定，系爭車輛之耐用年數為5年，依定率遞減法每
      年折舊1000分之369，其最後1年之折舊額，加歷年折舊累
      積額，總和不得超過該資產成本原額之10分之9之計算方
      法，另依營利事業所得稅查核準則第95條第6項規定「固
      定資產提列折舊採用定率遞減法者，以1年為計算單位，
      其使用期間未滿1年者，按實際使用之月數相當於全年之
      比例計算之，不滿1月者，以1月計」，系爭車輛係於106
      年2月出廠，有行照1份在卷可證（見本院卷第18頁），迄
      系爭車禍事故發生日即109年9月30日，使用期間已達3年8
      月，則零件扣除折舊後之修復費用估定為62,179元（詳如
      附表之計算式），加計工資67,191元，共計129,370元（
      計算式：62,179＋67,191＝129,370元），則原告就系爭車
      輛之損壞向被告請求129,370元及自起訴狀繕本送達之翌
      日即110年12月31日（見本院卷第35頁）起至清償日止，
      按年利率5％計算之利息，核屬有據，應予准許。　
四、綜上所述，原告依民法第184條第1項前段、第191條之2、保
    險法第53條之規定，請求被告給付129,370元，及自110年12
    月31日起至清償日止，按年利率5％計算之利息，為有理由，
    應予准許。
五、本件係就民事訴訟法第427條適用簡易程序所為被告敗訴之
    判決，依同法第389條第1項第3款規定，爰依職權宣告假執
    行。
六、訴訟費用負擔之依據：民事訴訟法第78條。經核本件聲明減
    縮後之訴訟費用額為1,330元，爰依職權確定本件訴訟費用
    負擔額如主文第2項所示。另原告減縮部分之裁判費應由原
    告負擔。　　
中    華    民    國   111    年     4    月    28    日
                  中壢簡易庭      法  官  張博鈞
以上為正本係照原本作成。
如不服本判決，應於送達後20日內，向本院提出上訴狀並表明上
訴理由，如於本判決宣示後送達前提起上訴者，應於判決送達後
20日內補提上訴理由書（須附繕本）。
如委任律師提起上訴者，應一併繳納上訴審裁判費。
中    華    民    國   111    年     4    月    28    日
                                  書記官  張季容　　　
附表：零件部分折舊（單位：新臺幣）
----- 折舊時間           金額 第1年折舊值        328,233×0.369=121,118 第1年折舊後價值    328,233-121,118=207,115 第2年折舊值        207,115×0.369=76,425 第2年折舊後價值    207,115-76,425=130,690 第3年折舊值        130,690×0.369=48,225 第3年折舊後價值    130,690-48,225=82,465 第4年折舊值        82,465×0.369×(8/12)=20,286 第4年折舊後價值    82,465-20,286=62,179